臺灣基隆地方法院基隆簡易庭民事判決
原　　　告　蘇秀蓮
訴訟代理人　吳茂榕律師
被　　　告　台灣電力股份有限公司基隆區營業處
法定代理人　白銀隆
訴訟代理人　彭國能律師
上列當事人間請求返還土地事件，本院於民國100年6月8日言詞
辯論終結，判決如下：
    主  文
原告之訴駁回及其假執行之聲請均駁回。
訴訟費用由被告負擔。
    事實及理由
一、原告起訴主張：
（一）坐落於基隆市○○區○○段1261地號土地（以下簡稱系爭
      土地）為原告所有（應有部分為10000分之854），被告台
      灣電力股份有限公司基隆區營業處竟於未得原告同意之情
      形下擅自於其上設立配電場，依民法第767條規定原告自
      得請求被告將上開配電場拆除，將土地返還予原告。依最
      高法院72年度台上字第1552號判決所示，被告如認其係有
      權占用土地自當就其占用權源舉證以實其說。又電業法第
      51條固規定：被告於必要時，得在地下、水底、私有林地
      或他人房屋上之空間，或無建築物之土地上設置線路。但
      以不妨礙其原有之使用及安全為限，並應於事先書面通知
      其所有人或占有人；如所有人或占有人提出異議，得申請
      地方政府許可先行施工，並應於施工五日前，以書面通知
      所有人或占有人。本件迭經原告向被告要求搬遷配電場，
      被告模糊焦點，先主張該配電場所引供包含基隆市○○區
      ○○段1252地號上美之國社區等用戶，誤導被告與美之國
      管理委員會進行調解，後又改稱該配電場所內設備除高壓
      電源引接外，並無引供其他用戶，又稱美之國社區已另提
      供配電場所卻拒不提供該配電場所相關引接線路圖，原告
      實難信服被告之辯詞。況且，被告對於是否已依上引電業
      法之規定事先以書面通知原告，更未置一詞。而電信業法
      第51條之規定係以國家立法權行使之方式賦予從事電業之
      團體得對憲法所保障人民財產權予以限制，此間係考量電
      業服務之提供涉及公眾利益，因此立法賦予上揭權利，但
      相對來說人民的財產權亦為憲法位階所保障之基本人權，
      因此對其限制不能恣意，是以憲法第23條即揭示國家確實
      可以在為增進公眾利益所必要時，可對人民權利限制，而
      條文內所稱「必要」，依據憲法學者之通說即係指法治國
      基本原則之「比例原則」，是以上揭電業法條文內規定「
      必要」之適用要件，因該規定即明白揭示法治國原則之「
      比例原則」之乃為電業法第51條規定之適用前提，故本件
      被告應舉證於系爭土地上配電場所符合比例原則三個層次
      的內涵，否則即無該條適用之餘地。經查：倘若該配電場
      所真如被告所辯僅供包含原告、訴外人華幸珍等十戶住戶
      引接使用，何需設置五個巨大配電箱，被告於系爭土地逕
      自設置五個巨大配電箱，實難通過比例原則之檢驗，應無
      電業法第51條規定之適用。
（二）對被告答辯之陳述：
   1、訴外人三銓建設股份有限公司（以下簡稱三詮公司）固提
      出承諾書，表明願提供土地無償供被告裝設供電設備，核
      其性質僅為三銓公司與被告間所成立之使用借貸契約，其
      僅有相對效力，不得以之對抗契約以外第三人，原告等共
      有人自毋庸承繼渠等之使用借貸之法律關係，況原告購買
      系爭土地時，自始未有同意受該契約拘束之意思，自難認
      原告應繼受三銓建設公司對被告之義務。
   2、本件被告設置配電場，未符合「必要時」，及「不妨礙地
      下、水底、私有林地、他人房屋或無建築物之土地原有之
      使用及安全」之實質條件：
    倘若該配電場所真如被告所辯僅供包含原告、訴外人華幸
      珍等十戶住戶引接使用，並未提供他人供電使用，何需設
      置五個巨大配電箱，是被告於系爭土地逕自設置五個巨大
      配電箱，實難通過比例原則之檢驗。
    系爭場所最左方電箱為民國91年間所增設，據被告施工人
      員表示係供西定高架橋供電之用，既與原告等土地所有人
      無關，豈可加諸負擔於原告等所有權人之土地上，並非如
      被告所辯於94年6月17日因訴外人林文誠申請增加用電所
      設。退步言之，縱係林文誠申請增加用電所設，被告亦應
      踐行「事先書面通知其所有人或占有人；如所有人或占有
      人提出異議，得申請地方政府許可先行施工，並應於施工
      五日前，以書面通知所有人或占有人」之程序，俾土地之
      其他共有人得表示意見。
    被告所設置之配電箱緊接原告等人之房屋，電箱產生的電
      磁波有害人體健康係為眾所週知之事實，且變電箱爆炸致
      人受傷之新聞亦時有所聞，被告所設置之配電箱猶如門口
      炸彈，每當打雷閃電時，原告等人都處於驚慌恐懼之中，
      是被告所設置之配電箱，實不符合「不妨礙地下、水底、
      私有林地、他人房屋或無建築物之土地原有之使用及安全
      」之實質條件。
    被告辯稱美之國社區含系爭配電場共設置主站4處，並提
      出附件為憑，惟原告按圖索驥，美之國社區配電場設置主
      站3處之現場照片，編號2、3之配電設施約略與系爭配電
      場規模相符，卻可供電美之國社區400多戶使用，而系爭
      配電場豈有可能僅供中和路10戶住戶用電使用？況美之國
      社區如遇停電，台電工程人員尚需至系爭配電場所開啟電
      源，美之國社區始能恢復供電，是被告所辯顯有避就之處
      ，不足為採。
    被告提出附件2第1頁所稱「電力保護熔絲」、「分歧開關
      」，係連接原告家門口對面電線桿，再引接至其他用戶使
      用，所稱「四路開關」連接對面電線桿，再引接至其他用
      戶使用，均非如被告所辯，僅供原告及其他九戶住戶使用
      。
    被告於96年間誤導原告就系爭配電設備與美之國社區管理
      委員會進行調解，調解不成立後，美之國社區亦稱系爭電
      箱「含蓋範圍很大，不只限本社區專屬」，益可佐證系爭
      配電設備絕非僅供原告及其他九戶住戶使用。
（三）對證人許文裕證述之意見：
   1、證人現為台電公司基隆營業處的規劃課課長，實為本案之
      被告公司之業務承辦人，由其於本案審理期間每次陪同被
      告訴訟代理人出庭可知，而本案訴訟結果，攸關其工作表
      現之考核，其證述本即有偏頗之虞，故其針對原告訴訟代
      理人追問時證稱：「（美之國社區的用電是台電直接拉線
      進去還是經由系爭配電場拉線進去？）我們的線路是環路
      設置，所以系爭配電場的電可以拉到美之國再從美之國到
      別的地方，或者也可能從美之國傳送到系爭配電場再到別
      的地方。」之語云云，實與被告之答辯無異。
   2、雖證人受雇於被告公司，面對問題始終閃爍避就，然其亦
      證稱：「（法官：系爭配電場所除了供原告十棟房屋使用
      之外，是否也有供美之國社區使用？）系爭配電場所內的
      變壓器僅經原告十戶用電使用，但高壓線路的部分是一站
      連接一站，沒有說只供原告十戶使用，是有連接到美之國
      社區的配電場所。」、「（原告訴訟代理人：變電所拉出
      來的線是先到美之國還是拉到配電場再拉進去？）線沒有
      直接拉到美之國。」等語可知，變電所拉出來的線是先到
      系爭配電場所，再連接到美之國社區的配電場所，應為事
      實。
   3、以原告等十戶之用電需求，實無必要設置系爭配電場，被
      告公司因營業所需設置配電場所供美之國社區五百多戶住
      戶使用，應另覓適宜地點，其行使電業法賦與之權利，始
      符合誠實信用原則。
（四）基於前述，聲明：
   1、被告應將坐落系爭土地上如附圖所示編號Ａ面積15.37平
      方公尺之配電場及附屬設施清除後，將上開占用土地返還
      原告及全體共有人；
   2、願供擔保請准宣告假執行。
二、被告抗辯：
（一）系爭土地原地號為基隆市中山區○○○段124-9地號，其
      上之配電場係於83年間由訴外人即起造人三銓建設公司於
      該處興建集合住宅時，為該批建築物（下稱系爭社區）用
      電需要向被告申請用電。被告旋即配合用戶需求設置系爭
      配電場所，並由起造人三銓建設公司向被告提出承諾書（
      該公司於83 年6月30日，以買賣取得所有權，並於同年9
      月26日辦理所有權登記），表明因用電需要依建築技術規
      則及台電公司營業規則（下稱營業規則）規定設置配電場
      所，願無償供裝設供電設備，並承諾嗣後如將該配電場所
      之土地及建築物讓售第三人，負責告知受讓人上述承諾事
      項，有附卷之承諾書可稽。系爭社區位於非地下配電區，
      依章本可免設置台電配電場，然因用戶要求以地下配電方
      式供電而自願設置，亦有附卷之「配電場所審核單」可憑
      。是三詮建設公司既依據建築技術規則第1章第1之1條及
      營業規則等規定加以留設土地，俾裝設配電設備，供應系
      爭社區所需用電，並由該公司負責人潘國聲於83年10月15
      日簽署上開承諾書，同意無償提供系爭土地8. 3mx3m（即
      24.9㎡）面積土地，供被告設置配電場，被告本即係依據
      用戶需求，於審查後配合於系爭土地上設置配電場所。今
      系爭配電場所既供應系爭社區公共用電，屬系爭社區住戶
      用電之必要設備，於大樓興建之初系爭配電場設備即裝置
      其中且實際裝置之範圍亦為起造人所提供此現場狀況迄今
      並未改變，原告於88年購買系爭建物土地時其上即已裝
      置有配電設備，自應承繼原承諾同意土地供配電設備繼續
      使用之法律關係。
（二）被告使用系爭土地設置配電場及附屬設施，本即具有法律
      上原因並非無權占有：
   1、按所有人於法令限制範圍內得自由使用收益處分其所有物
      ，並排除他人之干涉固為民法第765條所明定惟所有人行
      使其占有使用收益處分及排除他人干涉等權能時仍應於法
      令限制之範圍內始得自由為之電業因工程上之必要得使用
      河川溝渠橋樑堤防道路公有林地及其他公共使用之土地電
      業於必要時得在地下水底私有林地或他人房屋上之空間或
      無建築物之土地上設置線路此分為電業法第50條及第51條
      所明定均係為保障公共利益對於所有權行使作法令限制。
      土地所有人對於在其土地上設置電力設備自有接受之義務
      。
   2、依據59年1月12日頒布施行之「台灣電力公司營業規則」
      第8條規定「在同一用電場所，一戶或多戶共用一建築物
      或數建築物應於用戶所屬土地上或其建築物之內部預留適
      當之受電場或受電室以供設置變壓器導線等之受電設備以
      利供電否則本公司得拒絕其申請」及第28條之規定「用戶
      裝置電力或需於建築物內預留受電室時不論新設增設或變
      更用電均應事先將該設計書及圖送經本公司審定然後興工
      否則本公司得拒絕供電」。本案原告以系爭土地為其所有
      ，起訴主張被告未經其同意，無權占用並於其上設置配電
      場。然查系爭配電場及附屬設施之設立業如前述。原告於
      88年9月7日購買系爭社區之建物及其基地時，系爭配電場
      及附屬設施早已設置於系爭土地上，整體用電關係迄今並
      未改變。縱然土地所有權人有所變更，然用電之需求與使
      用之事實，並無任何改變。顯見被告實有持續使用系爭土
      地之合法權源，不能單以土地所有權歸屬之變更而否定被
      告繼續使用之合法效力，況原告係以買賣方式取得土地所
      有權屬繼受取得，權利義務自需概括承受，實不能任意排
      除所應負擔之義務，被告使用系爭土地裝設配電設備，本
      即係依據電業法及據此訂頒施行之「台灣電力公司營業規
      則」所設置，相關規定適用於用電戶與台電公司間較系爭
      土地上配電設備興建為先顯見依用電戶與台電公司之用電
      契約關係以觀，用電戶本有提供配電設備所需場地之協力
      義務，此可稱為用電契約之附隨條件。亦即台電公司固有
      提供所需用電之義務，然用電戶亦有給付電費與提供配電
      設備所需場地之協力義務，故用電戶於申請用電時，需提
      供適切場地裝置配電設備，此等供電契約關係係依據電業
      法及台灣電力公司營業規則等規定而生，是被告於系爭土
      地上設置配電場及附屬設施，既係依據用電戶之申請與提
      供，核非無權占有。
   3、被告於系爭土地上設置配電場及附屬設施之面積與機組數
      量，係為配合整體社區居民之實際需要而設計，符合比例
      原則，並無過當情事系爭配電設備係為提供全社區住戶使
      用，有關實際使用配電設備之機組數量與面積，係考量實
      際之需要而設置，縱然起造人三詮建設公司陸續將房地販
      售於他人，然該社區整體用電之需求並未改變。今原告以
      此等配電設備超出實際需求為由，要求減少部分配電設備
      ，然此主張實無法符合實際需求，尤其原告單以自身需求
      為例，作為計算配電設備與配電機組使用面積之主張，更
      與實際需求嚴重脫節。況系爭配電設備所使用之土地應屬
      約定共用部分，依公寓大廈管理條例第9條第2項、第11條
      及第13條規定，其使用應依其設置之目的及通常使用之方
      法為之，如主張拆除時應依區分所有權人會議之決議為之
      ，今原告於未獲得區分所有權人會議同意前，自不得請求
      被告將前開配電設備拆除。綜上所述，懇請鈞院鑒核，准
      依法駁回原告之訴，以保障居民用電權益，實感德便。
   4、原告又稱：被告於90年間未通知原告即進場增設相關配電
      設備，違反告知義務云云。然查94年6月17日，該土地建
      案之土地共有人即中和路8號林文誠申請增加用電，將由
      原單相三線式110/220伏特表燈用戶，改為三相三線式220
      伏特需量用戶，是需於系爭配電場所既設基礎上增設變壓
      器，而在設計、施作之過程中，申請人林文誠委託之電氣
      承裝業謝國權亦至現場會勘，顯見原告對於此等於系爭配
      電場所既設基礎上增設變壓器情事，均已知悉。
   5、原告於準備書狀中稱本件有關興建相關配電設施，依電業
      法須符合「必要時」、「不妨礙地下、水底、私有林地、
      他人房屋或無建築物之土地原有之使用及安全」等實質要
      件，並履行「事先書面通知其所有人或占有人…」之程序
      云云。惟查前開配電設備既係因當時之土地所有權人三銓
      建設公司向被告提出用電申請而設，顯見興建之時確實已
      符合電業法所規定相關申辦要件。有關系爭配電設施是否
      符合設置條件與實際需要，實應以申設之83年間之主客觀
      狀況決定，今被告既已提出其時符合電業法規定之作業程
      序，原告斷不能自行推斷設置之時並不符合電業法規定之
      要件。至於原告雖提及電箱產生電磁波有害人體健康、變
      電箱爆炸致人受傷之新聞時有所聞等，作為排除配電設施
      之理由，然查就此等配電設施是否會產生危害，並無明確
      科學數據資料佐證，且此等電氣設備既為供電所必要之設
      施，在確實符合電業法及相關法令之依據與土地所有權人
      提出申請同意設置之情況下，又何能率以恐有潛在危險性
      為由，要求拆除之理。
   6、原告復主張上開承諾書核其性質僅為三銓建設公司與被告
      間所成立之使用借貸契約，僅有債之相對效力，不得以之
      對抗契約以外第三人，然查系爭配電設施既係為興建集合
      住宅而存在，因系爭社區用電需要而向被告申請用電，並
      以土地所有權人之身分開立無償提供系爭土地使用同意書
      ，本諸建築販售目的，將系爭興建配電設施之土地納入整
      體基地範疇，作為建築販售整體社區房屋住戶使用。再者
      ，土地所有權人三銓建設公司因售屋獲得購屋款，顯已取
      得對價，從而，有關該無償提供被告使用系爭土地之約定
      ，在性質上是否係單純之使用借貸契約關係？顯有疑義。
   7、另按民法第148條規定，權利之行使，不得違反公共利益
      ，或以損害他人為主要目的，行使權利，履行義務，應依
      誠實及信用方法，該所稱權利之行使是否以損害他人為主
      要目的，應就權利人因權利行使所能取得之利益，與他人
      及國家社會因其權利行使所受之損失，比較衡量以定之，
      倘其權利之行使，自己所得利益極少而他人及國家社會所
      受之損失甚大者，非不得視為以損害他人為主要目的，此
      乃權利社會化之基本內涵所必然之解釋。是土地所有人於
      與他人訂立建物之不定期使用借貸特約後，縱將其土地讓
      與第三人，依上揭誠信原則之規定，參照最高法院48年台
      上字第1065號判例及大法官釋字第349號解釋之意旨，該
      受讓土地之第三人若知悉已有使用借貸特約存在，其行使
      該土地之權利，即有違誠信原則而不得為之，另最高法院
      96年度台上字第1526號判決意旨亦可參照。又按土地與房
      屋為各別之不動產，各得單獨為交易之標的，且房屋之性
      質不能與土地分離而存在，亦即使用房屋必須使用該房屋
      之基地，故土地及房屋間雖無地上權設定，然除有特別情
      事，可解釋為當事人之真意，限於賣屋而無基地之使用外
      ，均應推斷土地承買人默許房屋承買人繼續使用土地，至
      89年5月5日增訂之民法第425條之規定，僅係使之明文化
      ，並進而推定在房屋使用期限內視為有租賃關係，至其他
      本於使用借貸關係占用土地，經斟酌當事人間之意思，交
      易情形及房屋使用土地之狀態等一切情狀，如認土地所有
      權人行使權利，違反誠信原則或公共利益或有權利濫用之
      情形者，仍應駁回其請求，最高法院95年度台上字第2897
      號判決意旨可供參照。按後手應否繼受前手之使用借貸關
      係，應視具體個案情形決定之，使用借貸契約雖屬債之關
      係，僅於當事人間有其效力，惟於具體個案，尚應斟酌當
      事人間之意思、交易情形及房屋使用土地之狀態等一切情
      狀，如認土地所有人行使權利違反誠信原則或公共利益或
      以損害他人為主要目的，仍應駁回其請求，最高法院95年
      度第16次民事庭會議決議著有明文。
   8、就本案所涉相關配電設備興建與使用之狀況說明如下：系
      爭配電設備係於83年間三詮建設公司興建『美之國社區』
      時，共以7建案申請配電場審查（編號0000-0000），其中
      位於社區內6案，配電場共21處；另1案係位於社區○○○
      ○路路邊。依據當時美之國社區用電需求及現場地形狀況
      檢討時，上述22處配電場，設置主站共4處（含系爭配電
      場），小環路18處；參照原告提供照片，由右分別為四路
      開關（VS）乙具、電力保護熔絲（PF）2組、分歧開關（
      JS）乙組、變壓器二具。前揭開關、保護熔絲等設備，做
      為高壓線路引進、引出與其他主站、小環路等配電場連接
      之用，以形成環路供電；當任一高壓線路、設備等需停電
      工作或故障時，能即時改由另一高壓線路、設備供電，對
      於提高供電可靠，避免停電而造成用戶不便，有極大助益
      。另照片內最左邊為變壓器二具，僅供應給同一建案之『
      中和路8至8之9號』共10家用戶用電。
   9、再據台電公司電業字第6707-0668號函及電業字第8605-09
      91號函所述『配電場所高壓線之引進引出不算為轉供』，
      爰系爭配電場高壓線之引進引出，為供電線路裝置之需要
      ，未涉及轉供；易言之，系爭配電場無供給其他用戶用電
      之情形。以目前全省各地用戶提供設置配電場所之電源，
      均引接自其他配電場所，即配電場一處連接另乙處配電場
      方式供電；倘前段用戶反對引接時，將造成大家都無法正
      常用電。至於系爭配電場內變壓器2具之低壓線路，僅供
      上述10戶住戶用電，絕無如原告所稱述供給其他用戶之情
      形，符合上述規定。
（三）基於前述，聲明：
   1、駁回原告之訴。
   2、如受不利益判決願供單保，請准宣告免為假執行。
三、兩造不爭執及爭執之事實：
（一）不爭執之事實：
   1、原告於88年9月7日買受系爭土地，並於89年1月13日登記
      為所有權人。
   2、訴外人三詮公司於83年10月15日，因興建原告目前坐落系
      爭土地上建物供電之須求，而以土地所有權人之地位出具
      承諾書同意被告設立於系爭土地上設置水泥平台並安裝配
      電設備。
（二）爭執之事實：
   1、被告得否執上開三詮建設公司所出具之承諾書，主張對系
      爭土地有使用權源？
   2、被告於系爭土地上之現有之設備如非專供系爭社區用電所
      須，是否與前開電業法規範意旨不符，而不得主張原告於
      系爭土地之所有權應受限制？
四、得心證之理由：
（一）原告起訴主張其為系爭土地之所有權人，被告在系爭土地
      上裝設配電設備占用原告所有系爭土地如附件複丈成果圖
      標示A部分土地，有原告提出之土地登記謄本、及附件基
      隆市安樂地政事務所99年10月15日土丈字第091900號複丈
      成果圖1份在卷可參，復為被告所不爭執，堪認原告此部
      分之主張為真實。
（二）首先，被告抗辯其於系爭土地上設置配電設備之場所，係
      基於三詮公司即系爭土地之前所有權人，於83年間，為於
      系爭土地上興建集合住宅即系爭社區出售，有供電需求，
      而向被告申請設置系爭配電設備，因此無償提供系爭場所
      供被告設置配電設備，並提出承諾書1份、系爭土地83年
      間謄本1份在卷可參。上揭文書原告均不否認真正。經查
      上揭承諾書確實記載三銓公司興建三層樓房十棟，因用電
      需要，願無償供裝設供電設備，並承諾配電廠所設置地點
      為基隆市中山區○○○段124之9地號土地，面積地上一層
      24.9平方公尺予臺灣電力公司基隆區營業處等語。且查基
      隆市中山區○○○段124之9地號土地，即為系爭土地重測
      前之地號，此並有系爭土地之土地謄本附卷可參，又三銓
      公司同意提供之面積24.9平方公尺大於附件複丈成果圖系
      爭供電設備之佔地面積15.37平方公尺，因此堪信，被告
      於83年間於系爭土地上設置系爭供電設備，並非無權占有
      ，乃基於系爭土地原所有權人三銓公司與被告間成立使用
      借貸契約。
（三）原告嗣後於89年間成為系爭土地所有權人乃係因為購入三
      銓公司所興建上揭承諾書申請供電之系爭社區其中一棟房
      屋，業據原告承認。因此被告抗辯依據三銓公司與其所訂
      立之承諾書「三、3嗣後如將該配電場所之土地及建築物
      讓售第三人，負責告知受讓人上述承諾事項，並承諾書對
      其繼續有效。」，應對原告生效。原告則主張使用借貸乃
      為債權契約，僅有相對性，因此對原告不生效力。惟查，
      三銓公司與被告所成立之使用借貸契約雖為債權契約，但
      參酌大法官會議第249號解釋文之意旨，債權契約如為受
      讓人所得知悉或可得而知，則該債權契約仍有可能拘束受
      讓人。因此本件原告購買三銓公司興建之集合住宅，應該
      可得知悉需要系爭供電設備場所之存在，其所購買之住宅
      方有電力可得使用，且系爭供電設備早於83年間即已設置
      ，原告遲至89年間方取得系爭土地之所有權，是以其購買
      系爭建物時即已知悉系爭土地業據被告之供電設備占有，
      是以縱然三銓公司並未依據與被告承諾書約定明白告知原
      告上揭使用借貸契約存在，但以原告購買住宅亦需使用系
      爭供電設備享有電力供應之客觀情狀，則應可推知原告可
      得而知被告使用系爭場所有使用借貸契約存在，且該供電
      設備之存在亦應符合原告之利益，原告應繼受上揭三銓公
      司與被告間使用借貸契約，而受該使用借貸契約之拘束。
      基此，被告乃基於與原告繼受三銓公司之使用借貸契約而
      使用系爭土地，並非無權占有，原告以被告無權占有訴請
      拆除系爭供電設備顯無理由，應予駁回。其假執行之聲請
      亦失所附麗，應予一併駁回。
（四）又查，原告主張系爭供電設備場所同向右方外側的變壓器
      乃在94年間方增設，雖為被告不否認，惟辯稱此乃因與原
      告同社區中另一住宅所有權人林文誠向被告申請而增設，
      且變壓器安設之水泥平台則早於83年間即已鋪設完成，業
      據被告提出證人許文裕即被告之規劃課長於100年5月18
      日到庭證述相符。經審酌三銓公司承諾書記載提供予被告
      使用作為安裝供電設備場所之面積為24.9平方公尺，目前
      被告裝置供電設備之面積依據附件複丈成果圖測量結果僅
      為15.37平方公尺，顯然並未超過使借貸契約使用範圍，
      是以堪信被告縱然在94年間增設一具變壓器，但因並未超
      過三銓公司與被告簽訂，並由原告繼受之使用借貸契約之
      範圍，因此仍屬有權使用。
（五）再查，原告主張被告所設置之供電設備逾越使用借貸契約
      之目的及電業法第51條規定之必要性原則，並非專供系爭
      社區10棟建築使用。然此部分為被告所否認。原則上應由
      原告負舉證，詎料原告所提出者僅為現場照片、及美之國
      社區管理委員會之聲明，即以自行推測方式主張供電設備
      超越系爭十棟社區需求範圍，顯屬無據。而依據被告提出
      之證人許文裕於上揭庭期證述略以：系爭供電場所內之變
      壓器僅經原告及其他同批建築十棟房屋使用，但高壓電供
      應的部分是一站連接一站，沒有只供原告十戶使用，因此
      有連接到美之國社區的配電場所。線路是環路設置，所以
      系爭配電場所的電可以拉到美之國再從美之國拉到別的地
      方，或者也可能從美之國傳送到系爭配電場所，再到別的
      地方去。因此，原告既然未提出系爭供電場所內裝置之變
      壓器非僅專供原告所屬系爭社區使用，其主張被告使用系
      爭土地逾越使用借貸契約範圍顯無可信。
（六）末查，原告乃基於民法第767條為其本件訴訟之請求權依
      據，因此本院既認為被告乃係基於使用借貸契約而得使用
      系爭土地，即為有權占有，原告本於民法第767條之請求
      即無理由，應予駁回。至於原告主張供電電磁波或供電設
      備可能對人體產生危害部分，一則原告並未提出上揭場所
      電磁波對人體危害之明確證據，復且如果確有危害原告之
      身體健康，原告之請求權基礎亦非民法767條，但因本件
      原告之請求權基礎乃為民法第767條，是以原告此部分主
      張本院無庸審酌，併予敘明。
五、訴訟費用負擔依據：民事訴訟法第78條。
中    華    民    國   100    年    6     月    16    日
                  基隆簡易庭法  官  王翠芬
以上正本係照原本作成。
對於本件判決如有不服，應於收受送達後20日內向本院提出上訴
書狀，上訴於本院合議庭，並按他造當事人之人數附具繕本。
中    華    民    國   100    年    6     月    16    日
                            書記官  李一農